臺灣高雄地方法院刑事判決　　　　　　　　　　　　九十三年度交簡上字第二二號
　　公　訴　人　台灣高雄地方法院檢察署檢察官
　　上　訴　人　乙○○
　　即　被　告
　　選任辯護人　周村來律師
　　　　　　　　周元培律師
右列被告因過失傷害案件，不服臺灣高雄地方法院交通法庭九十二年度交簡字第二六
七七號，中華民國九十二年十二月十七日第一審簡易判決（聲請簡易判決處刑書案號
：臺灣高雄地方法院檢察署九十二年度偵續字第二六Ｏ號），提起上訴，本院管轄之
第二審合議庭判決如左：
    主  文
上訴駁回。
乙○○緩刑貳年。
    事  實
一、乙○○於民國九十二年一月六日晚上十時二十分許，騎乘車號ＸＸＴ－一八一號
    機車，沿高雄市○○區○○路南往北方向行駛，途經該路與海功路交岔路口時，
    理應注意車輛行駛時，駕駛人應注意車前狀況，隨時採取必要之安全措施及車輛
    應依標線規定行駛，機器腳踏車在已劃快慢車道之道路，雙向道路得行駛在最外
    側快車道及慢車道行駛，而依當時情形，又無不能注意之情事，竟疏於注意，行
    駛於內側快車道上，適同一時、地，有騎乘車號ＶＺＥ－七五八號機車之甲○○
    沿海功路東往西方向行駛而來，亦未注意車前狀況，隨時採取必要之安全措施，
    由於雙方有上述之疏失，俟乙○○行駛至該路口時，為閃避甲○○之機車，遂改
    行駛於軍校路之內側快車道上，然最後仍閃避不及，而在軍校路與海功路之交岔
    路口，由乙○○之機車前方，撞及甲○○機車左方踏板處，致甲○○人車倒地後
    ，受有頭部外傷併腦震盪及顏面血腫、骨盆骨折、第三至第五腰椎左側橫突骨折
    、左側腓骨近端骨折、左足第五趾遠端指骨骨折、頸部及胸部挫傷之傷害。
二、案經甲○○訴請高雄市政府警察局左營分局報告台灣高雄地方法院檢察署檢察官
    聲請簡易判決處刑。
    理  由
一、訊據上訴人即被告（下稱被告）乙○○坦承上情不諱，核與告訴人甲○○於警詢
    、偵查中所為之指訴大致相符，復有國軍醫院左營醫院附設民眾診療處診斷書、
    高雄市政府警察局左營分局道路交通事故調查報告表(一)、(二)、交通事故談話紀錄
    表、道路交通事故現場圖各一紙、高雄市政府警察局交通警察大隊九十三年二月
    十七日「高市警交五字第Ｚ000000000」號函所附之照片二十二張，均
    足佐被告之自白與事實相符。另按車輛行駛時，駕駛人應注意車前狀況，隨時採
    取必要之安全措施及駕駛人駕駛汽車，應遵守道路交通標線之指示，機器腳踏車
    在已劃快慢車道之道路，雙向道路得行駛在最外側快車道及慢車道行駛。道路交
    通安全規則第九十四條第三項、第九十條、第九十九條第一項第二款各定有明文
    。被告駕車自應注意上述道路交通安全規定，且依當時路狀，又無不能注意之情
    形，竟疏未注意而駕駛上開機車至內側快車道上而致肇事，並致告訴人受有頭部
    外傷併腦震盪及顏面血腫、骨盆骨折、第三至第五腰椎左側橫突骨折、左側腓骨
    近端骨折、左足第五趾遠端指骨骨折、頸部及胸部挫傷之傷害，足證被告之過失
    行為，與告訴人受傷間具有因果關係，是被告過失致人受傷之事實，已臻明確，
    應予依法論科。
二、核被告所為，係犯刑法第二百八十四條第一項前段之過失傷害罪。原審以被告犯
    罪事證明確，適用刑法第二百八十四條第一項前段、第四十一條第一項、罰金罰
    鍰提高標準條例第一條前段、第二條，審酌被告犯罪之動機、目的、犯罪所生之
    損害尚非鉅大，尚未與告訴人達成和解，賠償告訴人之損失及犯後態度等一切情
    狀，量處被告有期徒刑二月，併諭知易科罰金之折算標準，認事用法核無違誤，
    量刑亦稱妥適，被告上訴意旨，指摘原判決不當云云，為無理由，應予駁回。第
    按，被告前未曾受有期徒刑以上刑之宣告，有台灣高等法院被告全國前案紀錄表
    、台灣高雄地方法院檢察署刑案資料查註紀錄表各一紙在卷可按，其因一時失慮
    ，偶罹刑典，事後已坦承犯行，深具悔意，且於本院審理期間已與告訴人達成和
    解，賠償新台幣一萬五千元，有和解書一紙在卷可考，經此刑之宣告後，被告應
    知警惕而無再犯之虞，是本院因認暫不執行其刑為當，予以宣告緩刑，用啟自新
    。
據上論斷，應依刑事訴訟法第四百五十五條之一、第三百六十八條，刑法第七十四條
第一款，判決如主文。
本案經檢察官丙○○到庭執行職務。
中      華      民      國    九十三    年      九      月    二十二    日
                                    臺灣高雄地方法院刑事第十庭
                                      審判長法  官  李  璧  君
                                            法  官  卓  立  婷
                                            法  官  吳  志  豪
右正本證明與原本無異。
不得上訴。
                                            書記官  邱  秋  珍
中      華      民      國    九十三    年      九      月    三十      日
附錄本案論罪科刑法條：
刑法第二百八十四條第一項
從事業務之人，因業務上之過失傷害人者，處一年以下有期徒刑、拘役或一千元以下
罰金，致重傷者，處三年以下有期徒刑、拘役或二千元以下罰金。
